臺灣臺中地方法院刑事裁定
111年度聲字第736號
聲  請  人  臺灣臺中地方檢察署檢察官
受  刑  人  蕭恩傑



上列聲請人因受刑人傷害致死等案件，先後判決確定如附表所載
，聲請定其應執行刑（111年度執聲字第466號），本院裁定如下
：
  主    文
蕭恩傑因犯如附表所示之罪，所處如附表所示之刑，應執行有期
徒刑拾壹年。
    理    由
一、本件聲請意旨略以：受刑人蕭恩傑因傷害致死等案件，先後
    經判決確定如附表，應依刑法第53條、第51條第5款規定，
    定其應執行之刑，爰依刑事訴訟法第477條第1項規定聲請裁
    定定其應執行之刑等語。
二、按數罪併罰，有2裁判以上者，依刑法第51條規定，定其應
    執行之刑。宣告多數有期徒刑者，於各刑中之最長期以上，
    各刑合併之刑期以下，定其刑期。但不得逾30年。刑法第53
    條、第51條第5款分別定有明文。又按裁判確定前犯數罪者
    ，併合處罰之。但有下列情形者，不在此限。一、得易科罰
    金之罪與不得易科罰金之罪。二、得易科罰金之罪與不得易
    服社會勞動之罪。三、得易服社會勞動之罪與不得易科罰金
    之罪。四、得易服社會勞動之罪與不得易服社會勞動之罪。
    前項但書情形，受刑人請求檢察官聲請定應執行刑者，依第
    51條規定定之。同法第50條亦有明文規定。再按併合處罰之
    其中之一罪雖得易科罰金，與不得易科之他罪合併處罰之結
    果，於定執行刑時，祇須將各罪之刑合併裁量，不得易科罰
    金合併執行，司法院釋字第144號解釋意旨可資參照。另按
    刑事訴訟法第370條第2項、第3項，已針對第二審上訴案件
    之定應執行之刑，明定有不利益變更禁止原則之適用，於分
    屬不同案件之數罪併罰有應更定執行刑者，本於同為定刑裁
    定應為相同處理之原則，法院於裁定定應執行之刑時，自仍
    應有不利益變更禁止原則法理之考量，亦即另定之執行刑，
    其裁量所定之刑期，不得較重於前定之執行刑加計後裁判宣
    告之刑之總和；又法律上屬於自由裁量之事項，並非概無法
    律性之拘束。自由裁量係於法律一定之外部性界限內（以定
    執行刑言，即不得違反刑法第51條之規定）使法官具體選擇
    以為適當之處理；因此在裁量時，必須符合所適用之法規之
    目的。更進一步言，須受法律秩序之理念所指導，此亦即所
    謂自由裁量之內部性界限。關於定應執行之刑，既屬自由裁
    量之範圍，其應受此項內部性界限之拘束，要屬當然（最高
    法院103年度第14次刑事庭會議決議、80年度台非字第473號
    判決要旨參照）。
三、經查，本件受刑人蕭恩傑因傷害致死等案件，先後經臺灣高
    等法院及本院分別判處如附表所示之刑，且均經確定在案，
    此有各該判決書、臺灣高等法院被告前案紀錄表在卷可稽。
    茲聲請人以本院為上開案件犯罪事實最後判決之法院，聲請
    定其應執行之刑，其中受刑人所犯如附表編號2所示之罪所
    宣告之刑，得易科罰金；如附表編號1、3、4所示之罪所宣
    告之刑，不得易科罰金，惟聲請人係經受刑人請求而為本件
    聲請定應執行刑乙節，有卷附臺灣臺中地方檢察署刑法第50
    條第1項但書案件是否請求定應執行刑調查表在卷可參，爰
    依上開說明，在前開外部性及內部性界限範圍內，定其應執
    行之刑。至受刑人所犯如附表編號2所示之罪原雖得易科罰
    金，然與其所犯不得易科罰金之如附表編號1、3、4所示之
    罪併合處罰之結果，依上開說明，本院於定執行刑時，自不
    得併予諭知易科罰金之折算標準，附此敘明。
四、依刑事訴訟法第477條第1項，刑法第53條、第50條第2項、
    第51條第5款，裁定如主文。
中　　華　　民　　國　　111 　年　　3 　　月　　31　　日
                    刑事第十四庭  法  官  黃司熒
以上正本證明與原本無異。
如不服本裁定，應於收受送達後5日內向本院提出抗告狀。（應
附繕本）
                                  書記官  黃于容
中　　華　　民　　國　　111 　年　　3 　　月　　31　　日
附表：臺灣臺中地方檢察署受刑人蕭恩傑定應執行刑案件一覽表
編           號         1        2        3 罪           名  傷害致死 偽造文書 詐欺 宣     告    刑  有期徒刑9年 有期徒刑2月 有期徒刑1年4月(共2罪） 犯  罪  日   期  107年10月29日晚上10時6分至翌《30》日凌晨1時9分許間某時 107年10月30日 106年8月2日至15日、106年8月4日至7日 偵查（自訴）機關年度案號  臺北地檢107年度偵字第26425、26426、26427號、108年度偵字第6102、6968號 臺北地檢107年度偵字第26425、26426、26427號、108年度偵字第6102、6968號 臺中地檢107年度偵字第3105、11461、13680號、110年度偵字第21473號 最後事實審 法        院 臺灣高等法院 臺灣高等法院 臺中地院  案        號 108年度原上訴字第80號 108年度原上訴字第80號 109年度金訴字第162號  判  決 日 期 108年10月29日 108年10月29日 110年9月29日 確定判決 法        院 最高法院 最高法院 臺中地院  案        號 109年度台上字第19號 109年度台上字第19號 109年度金訴字第162號  判決確定日期 109年1月16日 109年1月16日 110年11月2日 是否為得易科罰金、易服社會勞動之案件  均否 均是 均否 備           註  臺灣高檢109年度執字第18號（聲請書附表誤載為執他字） 臺北地檢109年度執續字第2號 臺中地檢111年度執字第516號   編號1、2已定應執行有期徒刑9年1月  編號3、4已定應執行有期徒刑2年6月 

編           號  4 （以下空白）  罪           名  詐欺   宣     告    刑  有期徒刑1年3月（共3罪）   犯  罪  日   期  106年6月15日至22日、106年7月17日至20日、106年8月23日   偵查（自訴）機關年度案號  臺中地檢107年度偵字第3105、11461、13680號、110年度偵字第21473號   最後事實審 法        院 臺中地院    案        號 109年度金訴字第162號    判  決 日 期 110年9月29日   確定判決 法        院 臺中地院    案        號 109年度金訴字第162號    判決確定日期 110年11月2日   是否為得易科罰金、易服社會勞動之案件  均否   備           註  臺中地檢111年度執字第516號     編號3、4已定應執行有期徒刑2年6月